【裁判字號】    95,裁,2788
【裁判日期】    951214
【裁判案由】    聲請迴避
【裁判全文】
最  高  行  政  法  院  裁  定
                                     95年度裁字第02788號
聲  請  人   乙○○
             甲○○
上列聲請人因地上物拆除事件，對於中華民國95年8月28日本院
95年度裁字第1944號裁定，聲請再審，本院裁定如下：
    主  文
再審之聲請駁回。
再審訴訟費用由聲請人負擔。
    理  由
一、按對於確定裁定聲請再審，依行政訴訟法第283條準用同法
    第277條第1項第4款之規定，必須表明再審理由及關於再審
    理由並遵守不變期間之證據。所謂表明再審理由，必須指明
    確定裁定有如何合於行政訴訟法第273條或第274條所定再審
    事由之具體情事，始為相當，倘僅泛言有何條款之再審事由
    ，而無具體情事；或僅指明所聲請再審之裁定前各程序所為
    裁判，有如何再審事由，而未一語指及其所聲請再審之裁定
    有合於再審之事由者，均難謂已合法表明再審事由，其再審
    之聲請，即屬不合法。
二、本件聲請人前因地上物拆除事件提起行政訴訟，本院以89年
    度判字第2496號判決駁回其訴後，復提起再審之訴及聲請再
    審，亦分別經本院以91年度裁字375號、92年度裁字第751號
    、93年度裁字第1361號、94年度裁字第2121號、95年度裁字
    第1952號裁定駁回各在案。聲請人復又以本院第一庭、第二
    庭、第五庭等庭法官均參與該訴訟事件歷次裁判，依行政訴
    訟法第19條第6款應自行迴避為由，聲請再審，再經本院以
    94年度裁聲字第12號、95年度裁字第1944號（下稱原裁定）
    駁回該迴避之聲請。茲聲請人復以有行政訴訟法第273條第1
    項第1款、第2款、第4款、第9款、第13款、第14款之事由，
    對於原裁定聲請再審，惟核其聲請意旨無非主張原裁定之前
    訴訟程序有如何不當，本院法官未依法自行迴避，本院89年
    度判字第2496號判決與88年度判字第2073號判決有如何牴觸
    ，89年度判字第2496號判決、91年度裁字第375號裁定違反
    土地法第223條、司法院院字第2704號解釋、司法院釋字第1
    10號、第516號解釋，亦違背行政訴訟法第195條、第196條
    、第243條規定，95年度裁字第1952號裁定與88年度判字第
    2073號、89年度判字第2496號判決矛盾，違反土地法、都市
    計畫法、司法院釋字第516號、第534號解釋，並就本件相關
    之土地徵收補償、都市計畫有所不當之事實加以陳述云云。
    經查上開聲請意旨所陳各節，無非係就原裁定前之地上物拆
    除事件各訴訟程序及該實體上土地徵收補償、都市計畫等事
    實主張有如何不當，惟原裁定之前訴訟程序與實體上之事實
    ，並非本件聲請再審之審理對象，且原裁定係以不合法而駁
    回該次再審聲請，究竟原裁定之論斷與內容有何合乎法定再
    審事由之具體事實，並未一語指及，僅泛引行政訴訟法第27
    3條第1項第1款、第2款、第4款、第9款、第13款、第14款之
    規定，難認已合法表明再審事由，揆諸首揭說明，其再審之
    聲請為不合法，應予駁回。又聲請人對原裁定之聲請既經駁
    回，原裁定前之各裁定及本院89年度判字第2496號判決，無
    從進而審究，併予敘明。
三、依行政訴訟法第283條、第278條第1項、第104條、民事訴訟
    法第95條、第78條、第85條第1項前段，裁定如主文。
中    華    民    國    95    年    12    月    14    日
                  第二庭審判長法  官  廖  政  雄
                              法  官  鍾  耀  光
                              法  官  姜  仁  脩
                              法  官  王  德  麟
                              法  官  黃  清  光
以  上  正  本  證  明  與  原  本  無  異
中    華    民    國    95    年    12    月    15    日
                              書記官  王  史  民


司法院資訊處製作；財團法人民間司法改革基金會備份。
